



# **KONTAK**



**TELPON** 082336420166



**EMAIL** 

yusnianggara@gmail.com



**ALAMAT** 

JL. KH. Cokroatmojo gang 2



#### **PENDIDIKAN**

2017-2022 Sarjana Teknik Fisika

Institut Teknologi Sepuluh Nopember



#### **KEAHLIAN**

Pengembangan Website Desain Grafis Microsoft Office

# YUSNI **ANGGARA**



## **TENTANG SAYA**

Lulusan Teknik Fisika Institut Teknologi Sepuluh Nopember (ITS) Surabaya. Memiliki keahlian pengembangan website, pengalaman dalam memiliki motivasi diri dengan hasrat untuk terus belajar. Saya senang mengerjakan proyek yang membutuhkan pemikiran kreatif dan keterampilan memecahkan masalah.



## **PENGALAMAN KERJA**

## **Lavin Technologies** (Frontend Web Developer)

2023

Membuat dan mengembangkan frontend website menggunakan React, Typescript, Bootstrap dan Ionic 6.

## **Freelance Frontend Web** Developer

2020 - 2022

Membuat dan mendeploy website undagnan pernikahan menggunakan HTML, CSS dan Javascript.



## 🔎 PENGALAMAN ORGANISASI

## Sekretaris - Laboratorium Vibrasi dan Akustik

2019-2020

- Menyusun birokrasi laboratorium yang berhubungan dengan pihak luar.
- Mengatur jadwal kegiatan setiap divisi dan kegiatan rapat rutin.
- Notulensi